臺灣臺東地方法院刑事判決　　　　　　　　　　　　　九十三年度易字第二七二號
　　公　訴　人　臺灣臺東地方法院檢察署檢察官
　　被　　　告　乙○○
右列被告因傷害案件，經檢察官提起公訴（九十三年度偵字第一二○八號），本院判
決如左：
    主  文
乙○○傷害人之身體，累犯，處有期徒刑肆月，如易科罰金，以參佰元折算壹日。
    事  實
一、乙○○前於民國八十一年間因違反懲治盜匪條例案件，經臺灣彰化地方法院判處
    有期徒刑八年確定，入監執行後假釋出獄，嗣經撤銷假釋，應執行殘刑四年四月
    二十九日，於民國八十五年六月十一日入監執行，至八十八年十一月十九日假釋
    付保護管束，於八十九年八月二十八日假釋期滿未經撤銷而執行完畢，詎不知悔
    改，於九十年九月二十九日二十三時許，在其位於臺東縣臺東市○○路五七九巷
    一０六弄二五號之住處房內，因細故與前妻丙○○發生爭執，竟基於傷害犯意，
    徒手掐勒丙○○之頸部，將丙○○摔至床鋪上，並以拳頭毆打丙○○胸部、背部
    及頭部，致丙○○受有前額血腫三乘二公分、右頸瘀傷四乘四公分、左頸瘀傷四
    乘四公分、左肘瘀傷一乘一公分、左前臂挫傷八乘零點一公分、右大腿瘀傷二乘
    二公分及右小腿瘀傷二乘二公分之傷害。
二、案經丙○○訴請臺灣臺東地方法院檢察署檢察官偵查起訴。
    理  由
一、訊據被告乙○○固坦承於右揭時地與告訴人丙○○因口角發生拉扯，告訴人並因
    而受有前揭傷害之事實，惟矢口否認有何傷害犯行，辯稱：當時是丙○○先拿菜
    刀、木棍要攻擊伊，伊為了制止她，才按住她的脖子把她推到牆上，她可能因撞
    到牆壁而受傷，但伊沒有傷害她之意思，頂多只是防衛過當云云。經查：右揭事
    實，業經告訴人丙○○於警詢、偵訊中指訴歷歷，核與證人賴淑惠於偵訊中具結
    、證人汪靖諠於偵訊中證述情節相符，復有行政院衛生署臺東醫院診斷證明書一
    紙附卷可稽，堪信為真。被告雖以前情置辯，惟查，本件事發經過為被告毆打告
    訴人之事實，業經前揭告訴人、證人陳述明確，參以被告於警詢中供稱因告訴人
    常懷疑其有外遇而爭吵，致其無法忍受才按其臉部制止其爭吵等語（見九十一年
    五月六日警詢筆錄），於偵訊時亦僅供述伊為制止告訴人才發生拉扯，伊未毆打
    告訴人，是她自己跌倒的等語（見九十三年十月二十二日偵訊筆錄），均未陳稱
    其先遭告訴人攻擊，為自衛始還手等情，且被告亦無法舉出其他事證以實其說，
    是其辯稱係防衛過當云云，顯難採信。本件事證明確，被告犯行堪予認定，應依
    法論科。
二、核被告所為，係犯刑法第二百七十七條第一項之傷害罪。被告前於民國八十一年
    間因違反懲治盜匪條例案件，經臺灣彰化地方法院判處有期徒刑八年確定，入監
    執行後假釋出監，嗣經撤銷假釋，應執行殘刑四年四月二十九日，於民國八十五
    年六月十一日入監執行，至八十八年十一月十九日假釋付保護管束，於八十九年
    八月二十八日假釋期滿未經撤銷而執行完畢，有臺灣高等法院被告全國前案紀錄
    表在卷可按，其受有期徒刑執行完畢，五年內再犯本件有期徒刑以上之罪，為累
    犯，應依刑法第四十七條規定，加重其刑。爰審酌被告與告訴人原為夫妻，竟因
    細故即暴力相向，致告訴人身心所受傷害非輕，且迄未與告訴人達成和解，暨犯
    後坦認部分犯行之態度等一切情狀，量處如主文所示之刑，並諭知易科罰金之折
    算標準。
據上論斷，應依刑事訴訟法第二百九十九條第一項前段，刑法第二百七十七條第一項
、第四十七條、第四十一條第一項前段，罰金罰鍰提高標準條例第一條前段、第二條
，判決如主文。
本案經檢察官甲○○到庭執行職務。
中      華      民      國      九十四      年    三    月    二十二    日
                                  臺灣臺東地方法院刑事第一庭
                                      審判長法  官  李勝琛
                                            法  官  劉柏駿
                                            法  官  黃珮茹
右正本證明與原本無異。
如不服本判決，應於判決送達後十日內向本院提出上訴狀。（須附繕本）
「切勿逕送上級法院」
                                            書記官  徐源坤
中      華      民      國      九十四      年    三    月    二十二    日
附錄論罪法條：
刑法第二百七十七條第一項
傷害人之身體或健康者，處三年以下有期徒刑、拘役或一千元以下罰金。
犯前項之罪因而致人於死者，處無期徒刑或七年以上有期徒刑；致重傷者，處三年以
上十年以下有期徒刑。
中華民國刑法第四十七條
(累犯)
受有期徒刑之執行完畢，或受無期徒刑或有期徒刑一部之執行而赦免後，
五年以內再犯有期徒刑以上之罪者，為累犯，加重本刑至二分之一。
中華民國刑法第四十一條第一項前段
犯最重本刑為五年以下有期徒刑以下之刑之罪，而受六個月以下有期徒刑
或拘役之宣告，因身體、教育、職業、家庭之關係或其他正當事由，執行
顯有困難者，得以一元以上三元以下折算一日，易科罰金。但確因不執行
所宣告之刑，難收矯正之效，或難以維持法秩序者，不在此限。
併合處罰之數罪，均有前項情形，其應執行之刑逾六月者，亦同。
